
```{r, echo=FALSE}
# election <- '2021_presidencial_1v'
dt <- readRDS('../../scripts/data.rds')[[election]]


format_ <- list(decimal.mark = ',', big.mark = ".")
source('../../scripts/funciones/functions.R', encoding="UTF-8")
```


```{r}
library(data.table)
library(waffle)
library(plotly)
library(leaflet)
library(sf)

DICTIO <- read_excel_allsheets('../../scripts/dict.xlsx')
# reg_orden <- c(15, 1:5, 13, 6:7, 16, 8:9, 14, 10:12)
comunas <- fread('../../scripts/comunas.csv', encoding='UTF-8')
com <- sf::st_read('../../scripts/COMUNAS_2020.geojson', quiet=T)

d_ <- DICTIO$tendencia[DICTIO$tendencia$Elección == election, ]
d_$Valor <- tools::toTitleCase(tolower(d_$Valor))

js_ = DT::JS(
      "function(settings, json) {",
      "$(this.api().table().header()).css({'font-size': '70%'});",
      "}")
```



### Resultados a nivel nacional

#### Votación

```{r}
##---- NACIONAL-----
nacv <- dt$resumen_nacional$votos
nacv <- rbind(nacv, list('Nulos/Blancos', nacv[opcion %in% c('Nulos', 'Blancos'), sum(N)]))[!opcion %in% c('Nulos', 'Blancos')]
nacv[, per:=round(N/sum(N)*100, 2)]

nacv <- merge(nacv, d_, all.x=T, by.x='opcion', by.y='Valor', sort=F)
nacv[is.na(Nombre), Nombre:='Nulos/Blancos']

p1_ <- setNames(nacv$per, nacv$Nombre)


nacp <- dt$resumen_nacional$habilitados
no_habilitados <- T
if (!is.null(nacp)) {
  nacp[, no_votos:=habilitados-votos]
  nacp <- rbind(nacp, as.list(round(nacp/nacp$habilitados*100, 2)) )
  
  p2_ <- setNames(nacp[2, c('votos', 'no_votos')], c("Sufragaron", "No sufragaron"))
} else {
  no_habilitados <- F
}

```


```{r, fig.align='center'}
waffle(round(p1_), rows = 10, colors = c(nacv$color[-nrow(nacv)], "#A9A9A9")) #,
       # title = 'Resultado'), legend_pos="bottom")
```


```{r, warning=FALSE}
knitr::kable(nacv[, c('Nombre', 'N', 'per')], col.names=c('Nombre', 'Votación', 'Porcentaje'), format.args=format_)
```


#### Participación

```{r, fig.align='center'}
if (no_habilitados) waffle(round(p2_), rows = 10, colors = c("#006D2C", "#a1d99b"))
```


```{r, warning=FALSE}
if (no_habilitados) {
  nacp <- as.data.frame(t(nacp[, c('votos', 'habilitados')]))
  rownames(nacp) <- c('Participación', 'Habilitados')
  colnames(nacp) <- c('Votación', 'Porcentaje')
  knitr::kable(nacp, format.args=format_)
}
```


### Resultados a nivel regional

```{r}
regv <- dt$resumen_regional$votos
regv <- merge(regv, d_, all.x=T,  by.x='opcion', by.y='Valor', sort=F)
regv[is.na(Nombre), Nombre:=opcion]
p_ <- reshape2::dcast(as.data.frame(regv), Nombre~Reg_cod, value.var="N")
rownames(p_) <- p_[, 1]
p_ <- p_[, -1]
nulos_blancos <- colSums(p_[c('Blancos', 'Nulos'), ])
# p_ <- as.matrix(p_[-which(rownames(p_) %in% c('Blancos', 'Nulos')), ])
p_ <- p_[-which(rownames(p_) %in% c('Blancos', 'Nulos')), ]
p_ <- p_[na.omit(d_$Nombre), ]
p_ <- as.data.frame(t(rbind(p_, `Nulos/Blancos`=nulos_blancos)))
p_ <- cbind(`Región`=rownames(p_), p_)

# barplot(p_[, rev(colnames(p_))], horiz=T, col=c(na.omit(d_$color), "#A9A9A9"), las=1, beside=F) #, log="x")
colores <- setNames(c(na.omit(d_$color), "#A9A9A9"), colnames(p_)[-1])
orden <- list(categoryorder = "array", categoryarray = rev(p_$Región))
font_ <- list(family='Archivo')

for (i in rev(2:(ncol(p_))) ) {
  col_ <- sprintf("marker = list(color = '%s')", colores[colnames(p_)[i]])
  # if (i==(ncol(p_) - 1)) {
  #   eval(parse(text=sprintf("fig <- plot_ly(p_, x = ~`Región`, y =~`%s`, type='bar', name='%s', orientation = 'v', %s)", colnames(p_)[i], colnames(p_)[i], col_)) )
  # } else {
  #   eval(parse(text=sprintf("fig <- fig |> add_trace(y = ~`%s`, name = '%s', %s)", colnames(p_)[i], colnames(p_)[i], col_)) )  
  # }
  if (i==(ncol(p_)) ) {
    eval(parse(text=sprintf("fig <- plot_ly(p_, x = ~`%s`, y =~`Región`, type='bar', name='%s', orientation = 'v', %s)", colnames(p_)[i], colnames(p_)[i], col_)) )
  } else {
    eval(parse(text=sprintf("fig <- fig |> add_trace(x = ~`%s`, name = '%s', %s)", colnames(p_)[i], colnames(p_)[i], col_)) )  
  }
}
fig <- fig |> layout(barmode = 'stack', yaxis = orden, xaxis=list(title='Número de votos'),
                     legend = list(x = .7, y = 1), font=font_)
```

```{r, fig.height=8}
fig
```


#### Votación absoluta por región

```{r}
DT::datatable(p_, rownames=F, options = list(initComplete=js_, dom = 't', pageLength = 500, columnDefs = list(list(className = 'dt-center', targets = "_all"))) ) |>
  DT::formatRound(columns = 2:ncol(p_), mark=".", dec.mark=",", digits=0) |>
  DT::formatStyle(columns = colnames(p_), fontSize = '80%')
```


#### Votación relativa por región

```{r}
p_p <- prop.table(as.matrix(p_[, -1]), margin=1)
p_p <- cbind(`Región`=rownames(p_p), as.data.frame(p_p))
DT::datatable(p_p, rownames=F, options = list(initComplete=js_, dom = 't', pageLength = 500, columnDefs = list(list(className = 'dt-center', targets = "_all"))) ) |>
  DT::formatPercentage(columns = 2:ncol(p_p), mark=".", dec.mark=",", digits=2) |>
  DT::formatStyle(columns = colnames(p_p), fontSize = '80%')

```


#### Participación

```{r}
regp <- dt$resumen_regional$habilitados
no_habilitados <- T

if (!is.null(regp)) {
  regp[, per:=sprintf("%0.2f%%", votos/habilitados*100)]
  DT::datatable(regp, options = list(initComplete=js_, dom = 't', pageLength = 500, columnDefs = list(list(className = 'dt-center', targets = "_all"))), 
              rownames=F, colnames=c("Región", "Votantes", "Habilitados", "Porcentaje participación")) |>
   DT::formatRound(columns = 2:(ncol(regp)-1), mark=".", dec.mark=",", digits=0) |>
  DT::formatStyle(columns = colnames(regp), fontSize = '80%')
} else {
  no_habilitados <- F
}
```



### Resultados a nivel comunal

En este mapa se muestran los resultados a nivel comunal de la elección. Cada comuna está coloreada según el porcentaje de votación de izquierda ($\%I$, sección \@ref(metodos-porcentaje-izq-der)). La intensidad del color indica que tan de izquierda/derecha fue la votación, siendo el color azul el correspondiente a la derecha y el rojo a la izquierda.

Al pasar el cursor sobre una comuna se despliega un popup que contiene la información resumida de la comuna, que incluye el total de votación por candidato/opción y en caso de que esté disponible, la participación de dicha elección. Para hacer zoom en el mapa se puede usar la rueda del ratón o los controles de la parte superior izquierda. Para mover el mapa, basta con hacer clic izquierdo del ratón en cualquier parte del mapa y moverlo. 

```{r, warning=FALSE}
##---- Comunal
comunas[, CUT_COM:=sprintf('%05d', CUT)]
comunas[, nom_com2:=tools::toTitleCase(tolower(nom_com))]
comunas[, which(colnames(comunas) %in% c('Reg_cod')):=NULL]

comp <- dt$resumen_comunal$habilitados
no_habilitados <- T
if (!is.null(comp)) {
  comp <- merge(comp, comunas[, c('CUT_COM', 'nom_com2')], by.x='Comuna', by.y='nom_com2')
  comp[, labl:=sprintf('%s votos | %s habilitados (%s%%)', trimws(format(votos, big.mark=".")), 
                       trimws(format(habilitados, big.mark=".")),
                       trimws(format(round(votos/habilitados*100, 2), big.mark=".", decimal.mark=",")))]  
} else {
  no_habilitados <- F
}

comv <- dt$resumen_comunal$votos
comv <- merge(comv, comunas, by.x='Comuna', by.y='nom_com2')
setorder(comv, Reg_cod)
comv <- merge(comv, d_, all.x=T, by.x='opcion', by.y='Valor', sort=F)
comv[is.na(Nombre.y), Nombre.y:=opcion]
comv[, por:=round(N/sum(N)*100, 2), by=CUT_COM]
comv[, lab:=sprintf('%s votos [%s%%]', trimws(format(N, big.mark=".", decimal.mark=",")), trimws(format(por, big.mark=".", decimal.mark=",")) )]

com_per <- comv[!is.na(tendencia), list(per=round(sum(N[tendencia==-1]) / sum(N) * 100, 1) ), by=c("CUT_COM", "nom_com", "Región", "Provincia")]
if (no_habilitados) {
  com_per <- merge(com_per, comp[, c('CUT_COM', 'labl')], by='CUT_COM', sort=F)  
}

com_ <- merge(com[, 'CUT_COM'], com_per, all.x=T)

comv_ <- as.data.frame(dcast(comv, CUT_COM ~ Nombre.y, value.var="lab"))
rownames(comv_) <- comv_[, 1]
comv_ <- comv_[, c(nacv$Nombre[-nrow(nacv)], "Blancos", "Nulos")]
sprin <- paste('<b>', c(colnames(comv_)), '</b>: %s', sep="", collapse='<br>')
hoverlabels <- apply(comv_, 1, function(x) do.call(sprintf, c(list(sprin), as.list(x))))

if (no_habilitados) {
  com_per[, header:=sprintf('<b>Región</b>: %s<br><b>Provincia</b>: %s<br><b>Comuna</b>: %s<br><br><b>Votación de Izquierda</b>: %s%%<br><b>Participación</b>: %s<br><br>', 
                          `Región`, `Provincia`, `nom_com`, per, labl)]
} else {
  com_per[, header:=sprintf('<b>Región</b>: %s<br><b>Provincia</b>: %s<br><b>Comuna</b>: %s<br><br><b>Votación de Izquierda</b>: %s%%<br><br>', 
                          `Región`, `Provincia`, `nom_com`, per)]
}

com_per[, body:=sprintf('%s %s', header, hoverlabels[CUT_COM])]
```


```{r, fig.width=7, fig.height=10}
library(leaflet)

com__ <- merge(com_, com_per[, c('CUT_COM', 'body')], by='CUT_COM')
com__ <-  as(com__, 'Spatial')
pal <- colorNumeric('RdBu', domain=0:100, reverse=T)
labels <- com__$body |> lapply(htmltools::HTML)


m <- leaflet(com__) |>
  addTiles() |>
  setView(-71, -33, 5)

m |> addPolygons(
  fillColor = ~pal(per),
  weight = 2,
  opacity = .2,
  color = "grey",
  dashArray = "1",
  fillOpacity = .9,
  highlightOptions = highlightOptions(
    weight = 5,
    color = "#666",
    dashArray = "",
    fillOpacity = 0.7,
    bringToFront = TRUE),
  label = labels,
  labelOptions = labelOptions(
    style = list("font-weight" = "small", padding = "3px 8px"),
    textsize = "10px",
    direction = "auto")
) |> 
  addLegend(pal = pal, values = 0:100, opacity = 0.9, title = '<b>%I</b>', position = "bottomright")
```